【裁判字號】    97,訴,1471
【裁判日期】    980106
【裁判案由】    違反毒品危害防制條例
【裁判全文】
臺灣屏東地方法院刑事判決              97年度訴字第1471號
公  訴  人  臺灣屏東地方法院檢察署檢察官
被      告  甲○○
上列被告因違反毒品危害防制條例案件，經檢察官提起公訴（97
年度毒偵字第1961號），被告就被訴事實為有罪之陳述，本院裁
定行簡式審判程序，判決如下：
    主  文
甲○○施用第一級毒品，累犯，處有期徒刑壹年，扣案之第一級
毒品海洛因壹包（驗後淨重零點零陸捌公克）沒收銷燬，扣案之
注射針筒貳支均沒收。又施用第二級毒品，累犯，處有期徒刑陸
月。應執行有期徒刑壹年肆月，扣案之第一級毒品海洛因壹包（
驗後淨重零點零陸捌公克）沒收銷燬，扣案之注射針筒貳支均沒
收。
    事  實
一、甲○○前於民國93年間因施用毒品案件，經本院以93年度毒
    聲字第251 號裁定送觀察、勒戒後，認無繼續施用毒品之傾
    向，於93年5 月10日觀察、勒戒執行完畢釋放，由臺灣屏東
    地方法院檢察署檢察官以93年度毒偵字第635 號、93年度毒
    偵字第743 號不起訴處分確定。復於96年間因違反毒品危害
    防制條例案件，經本院以96年度訴字第936 號判決判處有期
    徒刑1 年確定；又於同年間因竊盜案件，經本院以96年度簡
    字第1288號判決判處有期徒刑3 月確定，上開徒刑嗣經本院
    以96年度聲字第910 號裁定應執行有期徒刑1 年1 月，甫於
    97年8 月30日執行完畢出監。詎甲○○猶不知悛悔，於觀察
    、勒戒執行完畢釋放後5 年內，復基於施用第二級毒品甲基
    安非他命之犯意，於97年8 月30日10時許，在位於屏東縣萬
    巒鄉萬金村之某廢棄甘蔗園內，以將第二級毒品甲基安非他
    命置於玻璃球內加熱燒烤再吸食所產生煙霧之方式，施用第
    二級毒品甲基安非他命1 次。甲○○並另基於施用第一級毒
    品海洛因之犯意，於97年8 月31日9 時許，在位於屏東縣萬
    巒鄉佳佐村之墓園內，以將第一級毒品海洛因加水再以注射
    針筒注入體內之方式，施用第一級毒品海洛因1 次，因施用
    過量而當場昏迷，旋為巡邏員警發覺後送醫，並經警在現場
    扣得第一級毒品海洛因1 包（驗後淨重0.068 公克）及其所
    有供施用毒品用之注射針筒2 支，甲○○清醒後乃坦承施用
    毒品並同意採尿送驗而查獲。
二、案經屏東縣政府警察局內埔分局報請臺灣屏東地方法院檢察
    署檢察官偵查起訴。
    理  由
一、本件被告甲○○所犯係死刑、無期徒刑、最輕本刑為3 年以
    上有期徒刑以外之罪，其於準備程序中就被訴事實為有罪之
    陳述，經法官告知簡式審判程序之旨，並聽取當事人之意見
    後，本院認為適宜由受命法官獨任進行簡式審判程序。
二、上揭事實，業據被告甲○○於警詢時、偵查中及本院審理時
    坦承不諱，且被告為警所採集之尿液檢體，經送請臺灣檢驗
    科技股份有限公司以酵素免疫分析法及氣相層析質譜儀法檢
    驗，結果呈甲基安非他命及嗎啡陽性反應，有該公司濫用藥
    物尿液檢驗報告1 紙在卷足憑（見偵卷第10頁），並有注射
    針筒2 支及白色粉末1 包（驗後淨重0.068 公克）扣案可稽
    ，而該包白色粉末經高雄市立凱旋醫院以化學呈色法及氣相
    層析質譜儀法檢驗，檢出第一級毒品海洛因成分，有該院濫
    用藥物成品檢驗鑑定書附卷可稽（見本院卷第15頁），堪信
    被告上開自白確與事實相符。又被告先前如事實欄所載，其
    於93年間因施用毒品案件，經本院以93年度毒聲字第251 號
    裁定送觀察、勒戒後，認無繼續施用毒品之傾向，於93年5
    月10日觀察、勒戒執行完畢釋放，由臺灣屏東地方法院檢察
    署檢察官以93年度毒偵字第635 號、93年度毒偵字第743 號
    不起訴處分確定等情，有臺灣高等法院被告前案紀錄表在卷
    足憑，本件事證已臻明確，被告於觀察、勒戒執行完畢釋放
    後5 年內，再犯本件施用第一級毒品海洛因及第二級毒品甲
    基安非他命之犯行洵堪認定。
三、查海洛因為毒品危害防制條例第2 條第2 項第1 款明定之第
    一級毒品；甲基安非他命為同條例第2 條第2 項第2 款明定
    之第二級毒品，均不得持有及施用，核被告甲○○所為，係
    犯該條例第10條第1 項之施用第一級毒品罪及同條第2 項之
    施用第二級毒品罪。其施用前、後持有第一級毒品海洛因及
    施用前持有第二級毒品甲基安非他命之低度行為，應分別為
    其施用第一級毒品海洛因及第二級毒品甲基安非他命之高度
    行為所吸收，不另論罪。被告所犯施用第一級毒品罪及施用
    第二級毒品罪2 罪間，犯意個別、行為互殊，應予分論併罰
    。被告前於96年間因違反毒品危害防制條例案件，經本院以
    96年度訴字第936 號判決判處有期徒刑1 年確定；又於同年
    間因竊盜案件，經本院以96年度簡字第1288號判決判處有期
    徒刑3 月確定，上開徒刑嗣經本院以96年度聲字第910 號裁
    定應執行有期徒刑1 年1 月，甫於97年8 月30日執行完畢出
    監等情，有臺灣高等法院被告前案紀錄表1 份在卷可稽，其
    於受徒刑之執行完畢，5 年以內故意再犯本件有期徒刑以上
    之罪，為累犯，所犯2 罪均應依刑法第47條第1 項之規定加
    重其刑。爰審酌被告前經觀察、勒戒後，仍未戒斷其施用毒
    品之惡習，且其於出監當日即再為本件犯行，顯待矯治，並
    參酌其素行狀況、犯罪之動機、目的、手段、所生戕害其身
    心情形及犯罪後坦承犯行，態度尚非惡劣等一切情狀，分別
    就其施用第一級毒品海洛因及第二級毒品甲基安非他命犯行
    ，量處如主文所示之刑，並定其應執行之刑，以資懲儆。扣
    案之第一級毒品海洛因1 包（驗後淨重0.068 公克），係查
    獲之毒品，已如上述，應依毒品危害防制條例第18條第1 項
    前段之規定，沒收銷燬之；扣案之注射針筒2 支，均係被告
    所有供施用毒品用之物，業據被告陳明在卷，爰依刑法第38
    條第1 項第2 款之規定沒收之。
據上論斷，應依刑事訴訟法第299 條第1 項前段、第273 條之1
第1 項，毒品危害防制條例第10條第1 項、第2 項、第18條第1
項前段，刑法第11條、第47條第1 項、第38條第1 項第2 款、第
51條第5 款，判決如主文。
本案經檢察官李侑姿到庭執行職務。
中    華    民    國    98    年    1     月    6     日
                  刑事第五庭    法  官  林家聖
以上正本證明與原本無異。
如不服本判決應於收受判決後10日內向本院提出上訴書狀，並
應敘述具體理由；其未敘述上訴理由者，應於上訴期間屆滿後
20日內向本院補提理由書（均須按他造當事人之人數附繕本）
「切勿逕送上級法院」。
中    華    民    國    98    年    1     月    6    日
                                書記官  陳蓉柔
附錄本判決論罪科刑法條全文：
毒品危害防制條例第10條
施用第一級毒品者，處六月以上五年以下有期徒刑。
施用第二級毒品者，處三年以下有期徒刑。


司法院資訊處製作；財團法人民間司法改革基金會備份。
